【裁判字號】    99,訴,612
【裁判日期】    990624
【裁判案由】    侵權行為損害賠償
【裁判全文】
臺灣臺南地方法院民事判決               99年度訴字第612號
原      告  紀氏源豐企業股份有限公司
法定代理人  甲○○
訴訟代理人  乙○○
被      告  丙○○
上列被告因侵占案件（本院99年度易字第197號），原告提起刑
事附帶民事訴訟請求侵權行為損害賠償，經本院刑事庭裁定移送
民事庭，並於民國99年6月10日言詞辯論終結，判決如下：
    主  文
被告應給付原告新臺幣玖拾貳萬肆仟陸佰柒拾伍元，及自民國九
十八年六月十六日起至清償日止，按週年利率百分之五計算之利
息。
訴訟費用由被告負擔。
本判決於原告以新臺幣參拾萬捌仟元為被告供擔保後，得假執行
。但被告如以新臺幣玖拾貳萬肆仟陸佰柒拾伍元為原告預供擔保
，得免為假執行。
    事 實 及 理 由
一、原告起訴主張：被告任職原告公司業務員，於民國98年1月
    23日至98年6月16日期間利用職務之便，侵占原告下列客戶
    應收帳款如下：（一）鼎台有限公司：被告於98年2月19日
    、98年3月27日、98年4月24日擅自預收貨款共計新台幣（下
    同）741,100元，均未繳付原告亦未告知原告之營業單位主
    管，其中278,625元於銷貨後，即交由司機入帳沖銷，餘
    309,025元未交付沖銷，截至98年6月16日查核帳務，原告得
    知被告以預收貨款再以出貨沖銷方式，尚欠之鼎台有限公司
    153,450元之商品，被告侵吞金額合計為462,475元。（二）
    寶陞商行：被告於98年4月16日偽簽寶陞商行送貨單（實際
    送貨至鼎台有限公司）計41,200元。（三）宏美行：被告侵
    占原告客戶宏美行之98年4月8日至98年5月13日之貨款共計
    261,170元。（四）寶興商行：被告侵占銷售原告客戶寶興
    商行98年5月14日至98年6月16日之貨款共計31,870元。（五
    ）昭獻碾米廠：被告侵占銷售原告客戶昭獻碾米廠98年4月
    13日之貨款100,500元。（六）阿雲越南美食：被告侵占銷
    售原告客戶阿雲越南美食98年1月23日之貨款27,550元。以
    上共計924,765元，原告於98年6月16日與店家核對貨款時始
    發現被告侵占行為，爰訴請被告給付損害賠償；並聲明如主
    文所示。
二、被告則以：對原告主張之金額及單據均不爭執，希望能分期
    償還。
三、經查，原告前揭主張，被告並不爭執，且據原告提出原告公
    司送貨單、被告業務侵占償還切結書、自白書，及鼎台有限
    公司、寶陞商行、宏美、寶興商行、昭獻碾米廠，及阿雲越
    南美食等客戶未收款明細表各一件為證；而被告上開侵占行
    為，復經台南地方法院檢察署起訴（99年度偵字第767號）
    及本院刑事庭判決（99年度易字第197號），亦有該等起訴
    書及判決書附卷可稽，自堪信實。則按「因故意或過失不法
    侵害他人之權利者，負損害賠償責任」（參民法第184條第1
    項前段定），原告據以請求被告賠償924,675元，自屬有據
    。又按給付有確定期限者，債務人自期限屆滿時起，負遲延
    責任，民法第229條第1項定有明文。且遲延之債務，以支付
    金錢為標的者，債權人得請求依法定利率計算之遲延利息；
    而應付利息之債務，其利率未經約定，亦無法律可據者，週
    年利率為5%，同法第233條第1項、第203條亦有明文。被告
    既於98年6月16日自認前揭行為並表示清償，從而原告請求
    被告賠償之前開財產上損害，並自98年6月16日起至清償日
    止，按週年利率5%計算之利息，為有理由，應予准許。
四、原告陳明願供擔保以代釋明，核無不合；且法院得依職權宣
    告被告預供擔保免為假執行，乃依民事訴訟法第390條第2項
    、第392條第2項，諭知兩造分別供擔保後得為假執行及免為
    假執行。
五、據上論結，本件原告之訴有理由，依民事訴訟法第79條、第
    390條第2項、第392條第2項，判決如主文。
中    華    民    國    99    年    6    月    24    日
                  民事第二庭  法  官  魏玉英
以上正本係照原本作成。
如對本判決上訴，須於判決送達後20日內向本院提出上訴狀。
中    華    民    國    99    年    6    月    24    日
                              書記官  蔡曉卿

司法院資訊處製作；財團法人民間司法改革基金會備份。
